【裁判字號】    89,簡上,25
【裁判日期】    890918
【裁判案由】    第三人異議之訴
【裁判全文】
臺灣屏東地方法院民事判決  八十九年度簡上字第二五號
    上  訴  人  辛○○
    被  上訴人  丁○○○
                乙○○
                丙○○
                庚○○
                壬○○
                己○○○
                戊○○○
    兼共    同
    訴訟代理人  甲○○    住屏.
右當事人間第三人異議之訴事件，上訴人對於中華民國八十九年一月十九日本院屏東
簡易庭八十八年度屏簡字第五九六號第一審判決提起上訴，本院判決如左：
    主      文
上訴駁回。
第二審訴訟費用由上訴人負擔。
    事      實
甲、上訴人方面：
一、聲明：求為判決（一）原判決不利於上訴人部分廢棄。（二）廢棄部分被上訴人
    第一審之訴駁回。
二、陳述：除與原審判決記載相同者茲予引用外，另稱：
(一)八十七年度執字第二七三五號執行案件，於執行查封時發現有三棟建築物，該三
    棟建築物門牌號碼均為鹽埔鄉○○村○○路六十九號，二棟平房一棟鋼筋結構造
    房屋，該鋼筋結構造房屋未懸掛門牌號碼，上訴人所指封之建物即為該鋼筋結構
    造房屋，而該房屋為乙○○居住使用。
(二)被上訴人丙○○所繼承之房屋係竹造瓦蓋平房，其所提之遺產繼承分議書尚不能
    証明所繼承之房屋為該鋼筋結構造房屋。
(三)乙○○於民國八十年六月四日另立新戶，門牌號碼亦為鹽埔鄉○○路六十九號，
    並居住於查封建物，被上訴人除乙○○外均未曾居住於該處，故被上訴人丙○○
    所繼承之房屋當屬瓦蓋平房，且查封之係爭建物係由乙○○所建造。
三、証據：除援用原審之証據方法外，另提出戶籍謄本九件、照片四件為証，並聲請
    函屏東縣稅捐稽徵處查鹽埔鄉○○村○○路六十九號房屋課稅資料及戶籍設定情
    形。
乙、被上訴人方面：
一、聲明：求為判決如主文所示。
二、陳述：除與原審判決記載相同者茲予引用外，另稱：
(一)鹽埔鄉○○村○○路六十九號有二棟建物，一為竹造蓋瓦平房，一為鋼筋造平房
    ，鋼筋造平房為被上訴人之繼承人王周所建造，另一竹造平房為訴外人林風所有
    ，嗣為王周所買受，王周死後經其繼承人即被上訴人協議鋼筋造平房由丙○○繼
    承，其納稅義務人已變更為丙○○。
(二)鋼筋造平房有課稅，其稅籍號碼為00000000000號，竹造平房因價值
    低即無課稅，而一棟房屋僅有一稅籍，而卻可能有不同戶號，不能混為一談。
(三)系爭房屋為王周原始建築，而乙○○為四十六年次，鋼筋造平房係於六十八年間
    所建，乙○○於其時年僅二十餘歲，並無能力蓋系爭鋼筋造平房。
    理      由
一、本件原審就被上訴人丁○○○、乙○○、丙○○、庚○○、壬○○、己○○○、
    戊○○○部分為敗訴之判決，亦即對上訴人為勝訴之判決，上訴人提起本件上訴
    其訴之聲明雖求為判決原判決不利於上訴人部分廢棄，惟卻將上揭於原審受敗訴
    判決之人列為被上訴人，此部分之上訴即難謂合法，應予駁回，合先敘明。
二、被上訴人主張門牌號碼鹽埔鄉○○村○○路六十九號之鋼筋造平房，為被上訴人
    之繼承人王周所建造，王周死後經其繼承人即被上訴人協議鋼筋造平房由丙○○
    繼承，其納稅義務人已變更為丙○○，上訴人誤認該房屋為乙○○所有，據以聲
    請法院指封，為此提起第三人異議之訴。而上訴人則以於執行查封時發現有三棟
    建築物，該三棟建築物門牌號碼均為鹽埔鄉○○村○○路六十九號，二棟平房一
    棟鋼筋結構造房屋，該鋼筋結構造房屋未懸掛門牌號碼，上訴人所指封之建物即
    為該鋼筋結構造房屋，而該房屋為乙○○居住使用，其於八十年六月四日另立新
    戶，門牌號碼亦為鹽埔鄉○○路六十九號，並居住於查封建物，被上訴人除乙○
    ○外均未曾居住於該處，故被上訴人丙○○所繼承之房屋當屬瓦蓋平房等語置辯
    。
三、本件兩造有爭執者係八十七年執字第二七三五號執行案件所查封之加強磚造平頂
    房屋即當事人所稱之鋼筋造平房，其所有權究竟係歸屬於被上訴人丙○○或訴外
    人乙○○所有。經查，鹽埔鄉○○村○○路六十九號確有竹造及加強磚造之建物
    二棟，均未為保存登記，而竹造建物之原始納稅義務人為林風，嗣變更為承買人
    王周，而加強磚造建物之原始納稅義務人為王周，嗣因繼承於八十五年七月十二
    日改由丙○○為納稅義務人，此有屏東縣稅捐稽徵處八九屏稅財字第五四五一九
    號函附鹽埔鄉○○村○○路六十九號房屋稅課稅明細表、房屋稅籍登記表及平面
    圖在卷可稽。另參照被上訴人於八十五年六月十日訂立之遺產分割協議書，鹽埔
    鄉○○村○○路六十九號之房屋係分由丙○○取得，而以丙○○為納稅義務人之
    房屋則為加強磚造平房，是被上訴人主張丙○○所取得之房屋應係加強磚造平房
    ，即有可採。至上訴人雖主張乙○○於系爭房屋設有戶籍且居住於內，應為系爭
    房屋之所權人，經查乙○○確係於八十年一月四日於鹽埔鄉○○村○○路六十九
    號設籍，此有戶籍謄本可按，惟設籍及居住於系爭房屋內與是否取得該房屋之所
    有權仍屬有間，要不能以於系爭房屋設籍及居住遽指為所有權人；上訴人另主張
    系爭房屋為乙○○所建造，惟未能與舉証以實其說，且如系爭房屋為乙○○所建
    造，為何納稅義務人為王周及丙○○，顯不合常理，上訴人之主張尚非可取。從
    而被上訴人丙○○主張其為系爭房屋之所有權人，據以提起第三人異議之訴，訴
    請系爭房屋之強制執行程序應予撤銷，於法自屬有據，應予准許。原審為上訴人
    敗訴之判決，洵屬正當有據。上訴意旨指摘原判決為不當，求予廢棄改判，非有
    理由，其上訴應予駁回。
據上論結，本件上訴為無理由，依民事訴訟法第四百三十六條之一第三項、第四百四
十九條條第一項、第七十八條，判決如主文。
中      華      民      國    八十九    年      九      月      十八    日
                                    臺灣屏東地方法院民事第二庭
~B審判長法官  洪有川
~B法      官  王幸華
~B法      官  黃義成
右為正本係照原本作成。
本判決不得上訴Y。
~B法院書記官  徐建功
中      華      民      國    八十九    年      九      月      十八    日


司法院資訊處製作；財團法人民間司法改革基金會備份。
